臺灣雲林地方法院刑事判決
                                    110年度交易字第352號
公  訴  人  臺灣雲林地方檢察署檢察官
被      告  呂挺秀


                    （另案於法務部○○○○○○○○○執行中）
上列被告因公共危險等案件，經檢察官提起公訴（110年度偵字
第1967號），被告於準備程序中就被訴事實為有罪之陳述，本院
裁定改依簡式審判程序審理，判決如下：
    主    文
呂挺秀駕駛動力交通工具而吐氣所含酒精濃度達每公升零點二五
毫克以上，處有期徒刑參月，如易科罰金，以新臺幣壹仟元折算
壹日。又過失傷害人，處拘役貳拾日，如易科罰金，以新臺幣壹
仟元折算壹日。
    事實及理由
壹、犯罪事實
    呂挺秀自民國109年12月16日下午6時許起，在雲林縣麥寮鄉
    某薑母鴨店，食用摻有米酒之薑母鴨後，仍於同日下午7時
    許，騎乘車牌號碼000-000號重型機車，自上開飲酒處出發
    而行駛於道路。嗣於同日下午7時3分許，沿雲林縣麥寮鄉麥
    津村中山路由東往西方向行駛，途經010171號路燈附近時，
    理應注意車輛行駛時，駕駛人應注意車前狀況，隨時採取必
    要安全措施，而依當時路況及天候，並無不能注意之情事，
    竟疏未注意及此，貿然前行。適有WINARTIKARPIN騎乘自行
    車，沿中山路由西往東方向行駛，於行經上開路燈附近時，
    違規跨越分向限制線（即雙黃線），駛入呂挺秀之車道，2
    車因而發生碰撞，WINARTIKARPIN人車倒地後，受有頭部鈍
    傷、臉部擦傷、臉部撕裂傷約2公分、左手腕部挫傷、右手
    部擦傷等傷害。警據報前往處理，於同日下午7時40分許，
    對呂挺秀施以酒精濃度檢測，測得其吐氣所含酒精濃度每公
    升達0.73毫克，始悉上情。
貳、程序部分
    本案被告呂挺秀所犯之罪，非死刑、無期徒刑、最輕本刑為
    3年以上有期徒刑之罪，或高等法院管轄第一審之案件，被
    告於審理程序中，就前揭被訴事實為有罪之陳述，經告以簡
    式審判程序之旨，並聽取被告與公訴人之意見後，本院認無
    不得或不宜改依簡式審判程序進行之處，爰依刑事訴訟法第
    273條之1第1項、第284條之1規定，裁定本案行簡式審判程
    序。是本案之證據調查，依刑事訴訟法第273條之2規定，不
    受同法第159條第1項、第161條之2、第161條之3、第163條
    之1及第164條至第170條規定之限制，合先敘明。
參、認定犯罪事實所憑之證據及理由
    上開犯罪事實，業據被告於本院準備程序及審理時坦承不諱
    （本院卷第120頁、第127頁），核與證人即告訴人WINARTI 
    KARPIN於警詢及偵訊時之證述（偵卷第11頁至第13頁、第81
    頁至第91頁）大致相符，並有雲林縣警察局臺西分局道路交
    通事故現場圖1紙（偵卷第15頁）、雲林縣警察局臺西分局
    道路交通事故調查報告表㈠、㈡各1紙（偵卷第17頁至第19頁
    ）、現場照片10幀（偵卷第21頁至第25頁）、告訴人WINART
    I KARPIN之長庚醫療財團法人雲林長庚紀念醫院109年12月1
    7日診字第Z000000000000號診斷證明書1紙（偵卷第35頁）
    、被告之雲林縣警察局臺西分局道路交通事故當事人酒精測
    定紀錄表1紙（偵卷第39頁）、交通部公路總局嘉義區監理
    所嘉雲區車輛行車事故鑑定會110年8月11日嘉雲區0000000
    案鑑定意見書1份（偵卷第102頁至第104頁）、路口監視器
    影像擷取圖片10幀（偵卷第27頁至第29頁）、雲林縣警察局
    臺西分局交通分隊道路交通事故肇事人自首情形紀錄表1紙
    （偵卷第31頁）、雲林縣警察局舉發違反道路交通管理事件
    通知單2紙（偵卷第41頁）、財團法人工業技術研究院呼氣
    酒精測試器檢定合格證書1紙（偵卷第43頁）、證號查詢汽
    車駕駛人及證號查詢機車駕駛人資料各1紙（偵卷第51頁、
    第53頁）、牌照號碼368-GZZ號重型機車之車輛詳細資料報
    表1紙（偵卷第55頁）等在卷可稽，足認被告上揭任意性自
    白核與客觀事證相符，應足採信。本案事證明確，被告犯行
    洵堪認定，均應依法論科。 　
肆、論罪科刑
一、新舊法比較之說明
    行為後法律有變更者，適用行為時之法律。但行為後之法律
    有利於行為人者，適用最有利於行為人之法律，刑法第2條
    第1項定有明文。查，被告行為後，刑法第185條之3規定於1
    11年1月28日修正公布，並於同年月30日生效施行，而修正
    前刑法第185條之3第1項第1款原規定：「駕駛動力交通工具
    而吐氣所含酒精濃度達每公升0.25毫克或血液中酒精濃度達
    百分之0.05以上者，處2年以下有期徒刑，得併科20萬元以
    下罰金」，修正後刑法第185條之3第1項第1款則規定：「駕
    駛動力交通工具而吐氣所含酒精濃度達每公升0.25毫克或血
    液中酒精濃度達百分之0.05以上者，處3年以下有期徒刑，
    得併科30萬元以下罰金」。是比較新舊法之結果，修正後刑
    法第185條之3第1款規定雖未更動該罪之構成要件及得科處
    之法定刑種，然已將有期徒刑、罰金之刑度均予提高，應以
    修正前刑法第185條之3第1項第1款規定對被告較為有利。依
    刑法第2條第1項前段規定，自應適用被告行為時即修正前刑
    法第185條之3第1項第1款之規定處斷。
二、核被告所為，係犯修正前刑法第185條之3第1項第1款之不能
    安全駕駛動力交通工具罪及刑法第284條前段之過失傷害罪
    。　
三、被告就本案所犯之酒後駕駛動力交通工具及過失傷害人罪，
    其犯意各別，行為互殊，應予分論併罰。
四、被告肇事後，於偵查犯罪之員警未發覺犯罪行為人前，即向
    員警承認其為肇事者，此有被告之雲林縣警察局臺西分局交
    通分隊道路交通事故肇事人自首情形紀錄表1紙（偵卷第31
    頁）附卷可參，是被告就本案所犯過失傷害罪之部分，符合
    自首之要件，爰依刑法第62條前段規定減輕其刑。
五、爰審酌酒後駕車乃政府機關近年來透過教育及各類媒體長期
    宣導之重點，且社會上酒後駕車造成之交通事故頻生，動輒
    造成嚴重死傷，是酒後駕車對一般往來之公眾及駕駛人自身
    皆具有高度危險性，當為被告所明知，而被告酒後騎乘機車
    而行駛於道路上，顯見其法治觀念甚為薄弱，復因未注意車
    前狀況，導致告訴人WINARTI KARPIN受有前揭傷害，亦未能
    與告訴人達成和解，並彌補其因此所受之損害，所為固屬不
    該，惟衡酌被告於本院審理時坦承犯行，尚可見其悔意，暨
    其自陳其有中度身心障礙，學歷為高職畢業，入監前工作是
    工廠作業員，月入新臺幣3萬多元，已婚，育有2名子女，年
    齡分別為10歲、11歲，本來與配偶及小孩同住，後來因為有
    訴訟案件不想連累家人搬出來獨居之家庭生活經濟狀況（本
    院卷第128頁至第129頁），並考量告訴人及檢察官對被告刑
    度之意見（本院卷第84頁、第130頁）及被告就本案交通事
    故為肇事次因，告訴人為肇事主因等一切情狀，分別量處如
    主文所示之刑，並各諭知易科罰金之折算標準。
據上論斷，應依刑事訴訟法第273條之1第1項、第299條第1項前
段，判決如主文。
本案經檢察官吳淑娟提起公訴，檢察官魏偕峯到庭執行職務。
中　　華　　民　　國　　111 　年　　2 　　月　　15　　日
                  刑事第四庭    法  官  黃玥婷
以上正本證明與原本無異。
如不服本判決應於收受判決後20日內向本院提出上訴書狀，並應
敘述具體理由；其未敘述上訴理由者，應於上訴期間屆滿後20日
內向本院補提理由書（均須按他造當事人之人數附繕本）。「切
勿逕送上級法院」。
告訴人或被害人不服本判決，應具備理由請求檢察官上訴，及上
訴期間之計算係以檢察官收受判決正本之日期為準。「切勿逕送
上級法院」。
中　　華　　民　　國　　111 　年　　2 　　月　　15　　日
                                書記官  邱明通
附錄本案論罪科刑法條全文 
修正前中華民國刑法第185條之3
駕駛動力交通工具而有下列情形之一者，處2年以下有期徒刑，
得併科20萬元以下罰金：
一、吐氣所含酒精濃度達每公升零點二五毫克或血液中酒精濃度
    達百分之零點零五以上。
二、有前款以外之其他情事足認服用酒類或其他相類之物，致不
    能安全駕駛。
三、服用毒品、麻醉藥品或其他相類之物，致不能安全駕駛。
因而致人於死者，處3年以上10年以下有期徒刑；致重傷者，處1
年以上7年以下有期徒刑。
曾犯本條或陸海空軍刑法第54條之罪，經有罪判決確定或經緩起
訴處分確定，於5年內再犯第1項之罪因而致人於死者，處無期徒
刑或5年以上有期徒刑；致重傷者，處3年以上10年以下有期徒刑
。
中華民國刑法第284條
因過失傷害人者，處1年以下有期徒刑、拘役或10萬元以下罰金
；致重傷者，處3年以下有期徒刑、拘役或30萬元以下罰金。